【裁判字號】    90,上易,40
【裁判日期】    891213
【裁判案由】    違反毒品危害防制條例
【裁判全文】
臺灣高等法院花蓮分院刑事判決                        九十年度上易字第四號
    上  訴  人  臺灣花蓮地方法院檢察署檢察官
    被      告  甲○○
右列上訴人因被告違反毒品危害防制條例案件，不服臺灣花蓮地方法院八十九年度易
字第八六號中華民國八十九年十二月十三日第一審判決（檢察官聲請簡易判決處刑
案號：臺灣花蓮地方法院檢察署八十九年度偵字第二三五二號、二三九一號，及檢察
官請求併案審理案號：臺灣花蓮地方法院檢察署八十九年度毒偵字第九五四、一０六
０、一０六三號），提起上訴，本院判決如左：
    主  文
上訴駁回。
    理  由
一、本案經本院審理結果，認第一審判決公訴不受理並無不當，應予維持，並引用第
    一審判決書記載之理由。
二、檢察官上訴意旨略以：被告因涉嫌持有第一、二級毒品，而聲請簡易判決處刑；
    嗣警方查明被告另涉施用第一、二級毒品，因前後案具有事實上同一案件關係，
    乃將後案移送併案審理。原審法院應依法裁定命被告入勒戒處所施以觀察、勒戒
    ，並就被告持有毒品部分進行審理，竟諭知不受理之判決，自屬違誤；又原判決
    認被告施用毒品與持有毒品間不具有裁判上一罪之連續犯關係，亦與法不合云云
    。惟查：
  (一)本件檢察官聲請簡易判決處刑之犯罪事實雖僅謂被告涉嫌持有第一、二級毒品，
    然原審係認定被告為供自己施用第一、二級毒品而持有，進而施用，被告並非另
    以其他犯意而持有。是被告持有第一、二級毒品之低度行為，為施用第一、二級
    毒品之高度行為所吸收，應僅論處被告施用第一、二級毒品罪責。又依毒品危害
    防制條例第二十條第一項、第二項規定，被告施用第一、二級毒品，應先由檢察
    官將被告送勒戒處所觀察、勒戒；經觀察、勒戒後，無繼續施用毒品傾向者，檢
    察官應為不起訴處分；有繼續施用毒品之傾向者，由檢察官聲請法院裁定令入戒
    治處所施以強制戒治；並無由法官依職權裁定命被告入勒戒處所施以觀察、勒戒
    之明文。故上訴意指稱原審法院應依法裁定命被告入勒戒處所施以觀察、勒戒，
    並就被告持有毒品部分進行審理云云，自無理由。
  (二)另被告所涉檢察官聲請簡易判決處刑之持有第一、二級毒品犯行（原審認應構成
    施用第一、二級毒品罪），業因起訴違背規定，而應諭知不受理之判決。故檢察
    官移送併案審理被告施用第一、二級毒品部分，原審並敘明與前述持有第一、二
    級毒品部分，不具裁判上一罪之連續犯關係，亦無不當，併此敘明。
  (三)綜上所述，檢察官上訴意旨所指，並無足取，爰不經言詞辯論，駁回其上訴。
據上論斷，應依刑事訴訟法第三百七十三條、第三百七十二條、第三百六十八條，判
決如主文。
中      華      民      國      九十      年      二      月      二    日
                                    審判長法官  吳  鴻  章
          法官  張  健  河
                                          法官  林  德  盛
右正本證明與原本無異。
本件不得上訴。
                                        書記官  盧  夷  狄
中      華      民      國      九十      年      二      月      二    日


司法院資訊處製作；財團法人民間司法改革基金會備份。
